---
title: "cap1-Data Vis ggplot2"
author: "Washington Candeia de Araujo"
date: "September 8, 2018"
output: html_document
---

```{r setup, include=FALSE}
knitr::opts_chunk$set(echo = TRUE)
```

## Primeiros Passos
Carros com motores maiores usam mais combustível que aqueles com motores menores?  

### O Data Frame mpg
Teste sua pergunta com o data frame `mpg` que já vem com ggplot2 (`ggplot2::mpg`).  

> Um data frame é uma coleçao retangular (_rectangular_) de variáveis em colunas e observaçoes em linhas.  


`mpg` contém observaçoes coletadas pela _US Protection Agency_ de 38 modelos de carros: 

```{r}
library(tidyverse)
head(mpg, 10)
```
- A variável `dspl` mostra o tamanho do motor do carro, em litros;  
- A variável `hwy` mostra a eficiencia de uso de combustível na rodovia, em milhas por galao (**_mpg_**, métrica dos EE.UU.  

## Criando os plots ggplot
Por exemplo, colocando os dados da variável `displ` no eixo x e `hwy` no eixo y, poderíamos tentar observar se a eficiencia do uso de combustível é uma funçao em relaçao ao motor do carro. Isto é, o consumo tem relacao com o tamanho do motor?  


```{r}
ggplot2::ggplot(data = mpg) + geom_point(mapping = aes(x = displ, y = hwy))
```

Há uma relaçao negativa entre tamanho do motor (`displ`) e o consumo de combustível (`hwy`), ou seja, quanto maior o tamanho do motor, menor a eficiencia em relaçao ao consumo de combustivel.  

A primeira parte do código, utilizando a funçao _ggplot_ é só para criar o sistema de coordenadas. A partir daí, camadas poderao ser adicionadas. 
Por isso, o operador _+_ é usado para adicionar as camadas estéticas. Elas sao especificadas com `aes`. A funçao _geom\__point_ é usada para adicionar uma camada de de pontos ao plot, isto é, cria um _scatterplot_.  

Cada _geom function_ de _ggplot2_ adiciona um tipo de camada ao plot. Cada um dessas funçoes _geom_ de _ggplot2_ leva um argumento `mapping`. Este argumento é usado para especificar como cada variável no conjunto de dados será mapeada às propriedades visuais. 

O argumento `mapped` por sua vez, virá sempre pareado com `aes` e seus argumentos `x` e `y`, os quais especificarao quais variáveis serao mapeadas ao eixo x e y, respectivamente.   

> 1. `ggplot`: funçao que inicia um plot criando seu sistema de coordenadas, especificando o _dataset_ a ser utilizado para isso;  
> 2. `geom_` function: adiciona um conjunto de camadas adicionais ao plot;  
> 3. `mapping` argumento: define como as variáveis no _dataset_ sao mapeadas às propriedades visuais;  
> 4. `aes`: sempre vem pareadas com `mapping`, e leva os argumentos para as variáveis que estarao nos eixos `x = ` ,  `y = ` ;   

```r
ggplot2::ggplot(data = mpg) + geom_point(mapping = aes(x = displ, y = hwy))
```

```{r}
head(mtcars)
```
### Vários testes de código: 

```{r}
# scatterplot de hwy versos cyl
ggplot(data =  mpg) + geom_point(mapping = aes(x = cyl, y = hwy))
```

```{r}
# scatterplot de hwy versos cyl
ggplot(data =  mpg) + geom_point(mapping = aes(x = hwy, y = cyl))
```

## Aesthetic Mappings

É uma forma de utilizar funcionalidades do _ggplot_ para análise exploratória dos dados.  
Dentre estas, está a possibilidade de adicionar camadas estéticas a mais nos gráficos. Por isso, é importante saber como utilizar variáveis da análise de dados 2D para melhorar a exploraçao dos dados.  

> Um _aesthetic_ é uma propriedade visual dos objetos em um plot.  

_Aesthetic_ inclui coisas como tamanho, forma ou cor. Pode-se mudar os valores de propriedades _aesthetic_ para evidenciar diferentes coisas no plot.  

-----------Testes de código------------------

```{r}
# Quantos audi há no dataset:
sum(mpg$manufacturer == 'audi')
```


```{r}
# Os fabricante que possuem a categoria 'compact':
mpg$manufacturer[mpg$class == 'compact']
```

```{r}
# O consumo de galoes da marca audi:
mpg$hwy[mpg$manufacturer == 'audi']
```

```{r}
# Todas os resultados de variáveis para a marca toyota:
mpg[mpg$manufacturer == 'toyota', ]
```


```{r}
# Quantos modelos a4 há:
sum(mpg$model == 'a4')
```

```{r}
# Modelos com transmissao manual de 5marchas:
mpg$model[mpg$trans == 'manual(m5)']
```
--------------

Valor (_value_) descreve os dados, e iremos usar _level_ para descrever propriedades do tipo _aesthetic_. 

> Levels: tamanho do ponto no gráfico, forma, cor.  

Mapear _aesthetics_ no plot a variáveis no _dataset_. 

Um exemplo é **mapear as cores nos pontos à variável `class` para revelar, por cor, se o carro é SUV, compacto, etc:  
```{r}
ggplot(data = mpg) + geom_point(mapping = aes(x = displ, y = hwy, color = class))
```


> Para mapear um _aes_ a uma variável, colocar o nome desta variável como argumento de um _aesthetic_, como `color`, `size`, `shape`.   

Esse processo de atribuir um unico nível de _aesthetic_ (nesse caso, a cor) a cada valor de variável é chamado de **_scalling_**. 

Veja pelo plot que a maior parte do pontos que relacionam motor grande (`dipl`) a um consumo baixo (`hwy`), sendo que os motores maiores estao com valores mais baixos em relaçao a  `hwy`, sao aqueles de carros com apenas dois assentos (_2seater_).  

Anteriormente, mapeamos `class` à _aesthetic_ `color`. Mas, podemos mapeá-la à _aesthetic_ `size`.   

```r
ggplot(data = mpg) + geom_point(mapping = aes(x = displ, y = hwy, size = class))
```

### Vários testes de código.  

```{r}
ggplot2::ggplot(data = mpg) + geom_point(mapping = aes(x = displ, y = hwy, size = class))
```


```{r}
# Mapear classe à aesthetic alpha (transparencia dos pontos)
ggplot2::ggplot(data = mpg) + geom_point(mapping = aes(x = displ, y = hwy, alpha = class))
```


```{r}
# Mapear class à aesthetic shape (forma no plot)
ggplot2::ggplot(data = mpg) + geom_point(mapping = aes(x = displ, y = hwy, shape = class))
```

Note que SUV ficou de fora. É que _ggplot2_ lida com 6 formas de cada vez.  
Voce pode ajustar os argumentos do _aesthetic_ para outras funcionalidades. Por exemplo, ao invés de mapear o _aesthetic_ `color` para a classe dos carros, pode-se ajustar o _aesthetic_ para colorir todos os pontos com a cor azul (_blue_): 

```{r}
ggplot2::ggplot(data = mpg) + geom_point(mapping = aes(x = displ, y = hwy), color = 'blue')
```

Notou que o _aesthetic_ `color` ficou agora fora da funçao `aes`?   
Quando for para mudar estes tipos de _aesthetic_ manualmente, voce deve considerar o _aesthetic_ como um **argumento da funçao** `geom__point`, por isso, ela fica de fora da funçao `aes`.   

```{r}
ggplot(data = mpg) + geom_point(mapping = aes(x = displ, y = hwy), shape = 24)
```

```{r}
ggplot(data = mpg) + geom_point(mapping = aes(x = displ, y = hwy), shape = 11, color = 'red')
```

```{r}
?mpg
```


```{r}
## Varias aesthetics
# Neste caso, eficiencia do consumo de combustivel (hwy) em relaçao 
# ao tipo de combustível usado (fl) e o tipo de traçao do carro (drv),
# além de colorido por ano de fabricaçao (year).
ggplot(data = mpg) + geom_point(mapping = aes(x = hwy, y = fl, color = year, shape = drv))
```



```{r}
## Varias aesthetics
# Neste caso, eficiencia do consumo de combustivel (hwy) em relaçao 
# ao tipo de combustível usado (fl) e o tipo de traçao do carro (drv),
# além de colorido por ano de fabricaçao (year). 
# Por fim, a transparencia dos pontos indica a classe do carro (class).
ggplot(data = mpg) + geom_point(mapping = aes(x = hwy, y = fl, color = year, shape = drv, alpha = class))
```


```{r}
ggplot(data = mpg) + geom_point(mapping = aes(x = hwy, y = cty, color = fl, alpha = class))
```

```{r}
ggplot(data = mpg) + geom_point(mapping = aes(x = hwy, y = fl, color = displ < 5, shape = drv, alpha = class))
```

```{r}
ggplot(data = mpg) + geom_point(mapping = aes(x = hwy, y = fl, color = displ < 5, shape = drv))
```


```{r}
ggplot(data = mpg) + geom_point(mapping = aes(x = cyl, y = cty, color = hwy, shape = drv, size = class))
```

```{r}
ggplot(data = mpg) + geom_point(mapping = aes(x = cyl, y = cty, color = hwy, size = class))
```

```{r}
ggplot(data = mpg) + geom_point(mapping = aes(x = displ, y = hwy, color = hwy, size = hwy))
```


```{r}
ggplot(data = mpg) + geom_point(mapping = aes(x = displ, y = hwy, color = class, size = hwy))
```

```{r}
ggplot(data = mpg) + geom_point(mapping = aes(x = displ, y = cty, color = class, size = hwy))

#ggplot(data = mpg) + geom_point(mapping = aes(x = displ, y = hwy, color = class, size = hwy))
```


--------------

## Facets
Uma forma de separar variáveis é dividir o plot em **_facets_**. _Facets_ sao subplots que subdividem os dados, sendo visualizados em gráficos separados.  

Para facetar/lapidar/aprimorar (poderiam traduzir _facet_) um plot baseado em uma variável simples, usa-se `facet_wrap()`.  
O primeiro argumento de `facet_wrap()` é a fórmula, que no R nao tem a mesma conotaçao que em matemática (equaçao), e é criada/representada por um til, `~` seguido por uma variável. Em R, **_formula_** é o nome de uma estrutura de dados. 

A variável a ser passada para `facet_wrap()` deve ser discreta. 

```{r}
ggplot2::ggplot(data = mpg) +
         geom_point(mapping = aes(x = displ, y = hwy)) +
         facet_wrap(~ class, nrow = 2)
```

```{r}
ggplot2::ggplot(data = mpg) +
         geom_point(mapping = aes(x = displ, y = hwy)) +
         facet_wrap(~ class, nrow = 4)
```

Para utilizar mais de uma variável, faz-se o uso da funçao `facet_grid()`.  

```{r}
# facet_grid pode levar mais de uma variável, 
# por iso, formula será uma contra a outra:
ggplot2::ggplot(data = mpg) +
         geom_point(mapping = aes(x = displ, y = hwy)) +
         facet_grid(drv ~ cyl)
```


```{r}
# Carros que andam milhas por galao com o combustível tipo d:
mpg$cty[mpg$fl == 'd']
```

```{r}
# Todos os tipos de carros que andam menos que 15 milhas por galao:
mpg$class[mpg$cty < 15]
```

```{r}
ggplot2::ggplot(data = mpg) + 
         geom_point(mapping = aes(x = displ, y = hwy)) + 
         facet_grid(class ~ trans)
```


## Exercícios, p.15 

### 1. O que acontece se usar _facet_ para uma variável contínua?

```{r}
ggplot2::ggplot(data = mpg) + 
         geom_point(mapping = aes(x = displ, y = hwy)) + 
         facet_grid(. ~ cty)
```

```{r}
ggplot(data = mpg) +
  geom_point(mapping = aes(x = displ, y = hwy)) +
  facet_grid( drv ~ cty)
```


### 2. O que células vazias em um plot com _facet\__grid(drv ~ cyl)_ significam? Como eles se relacionam a este plot?

```r
ggpltot(data = mpg) + geom_point(mapping = aes(x = drv, y = cyl))
```

```{r}
ggplot(data = mpg) + geom_point(mapping = aes(x = drv, y = cyl))
```


```{r}
ggplot(data = mpg) +
  geom_point(mapping = aes(x = displ, y = hwy)) +
  facet_grid(drv ~cyl)

# Resp.: As células vazias indicam que nao há o número de cilindros para aquele tipo de traçao.
```


### 3. O que faz o seguinte código? O que faz o pont .?

```r
ggplot(data = mpg) + geom_ponit(mapping = aes(x = drv, y = cyl)) + facet_grid(drv ~ .)

```

```{r}
ggplot(data = mpg) +
  geom_point(mapping = aes(x = drv, y = cyl)) +
  facet_grid(drv ~ .)

# Resp.: Com a variável antes do formula, a variável fica representada no eixo y (y ~ .)
# Neste caso, y = drv.
# O ponto ignora as dimensoes da factaçao.
```

Resp.: Com a variável antes do operador _formula_, a mesma ficará representada no eixo y (y ~ .)  
Neste caso, y = drv.  
O ponto ignora as dimensoes da facetaçao.

```{r}
ggplot(data = mpg) +
  geom_point(mapping = aes(x = drv, y = cyl)) +
  facet_grid(. ~ drv)

# Resp.: Com a variável antes do formula, a variável fica representada no eixo x (. ~ drv)
# O ponto é usado para ignorar dimensoes da facetaçao.
```

### 4. Pegue o primeiro gráfico facetado nesta seçao: 

```r
ggplot2::ggplot(data = mpg) + 
         geom_point(mapping = aes(x = displ, y = hwy)) + 
         facet_wrap(~ class, nrow = 2)
```

### Qual a vantagem de usar _faceting_ ao invés do _aesthetic_ `color` ? Qual a desvantagem? Como se deve balancear essa mudança em um dataset grande?

```{r}
ggplot2::ggplot(data = mpg) + 
         geom_point(mapping = aes(x = displ, y = hwy)) + 
         facet_wrap(~ class, nrow = 2)
```


```{r}
ggplot2::ggplot(data = mpg) + 
         geom_point(mapping = aes(x = displ, y = hwy, color = class))
```

**Resposta:**  
Vantagens de codificar `class` com _facets_ ao invés de `color` incluem a habilidade de codificar categorias de forma distinta, como é visto no gráfico. É difícil distinguir a cor de classes de carros como minivan ou médio portee (_midsize_). Além disso, colocar pontos em diferentes categorias sob diferentes escalas torna difícil comparar valores de pontos individuais em diferentes categorias. 

Desvantagens: os pontos para cada categoria estao sobre diferentes gráficos (_plots_) o que dificulta comparar diretamente localizaçoes em pontos individuais. 

Codificar as classes (`class`) com diferentes cores posiciona todos os pontos sobre o mesmo gráfico, o que facilita a busca por relaçoes. 


_The benefits encoding a variable through facetting over color become more advantageous as either the number of points or the number of categories increase. In the former, as the number of points increase, there is likely to be more overlap._

_It is difficult to handle overlapping points with color. Jittering will still work with color. But jittering will only work well if there are few points and the classes do not overlap much, otherwise the colors of areas will no longer be distinct and it will be hard to visually pick out the patterns of different categories. Transparency (alpha) does not work well with colors since the mixing of overlapping transparent colors will no longer represent the colors of the categories. Binning methods use already color to encode density, so color cannot be used to encode categories._

_As noted before, as the number of categories increases, the difference between colors decreases, to the point that the color of categories will no longer be visually distinct._


### 5. Leia o resultado de digitar  `?facet_wrap`. O que o `nrow` faz? O que o `ncol` faz? 

```{r}
#?facet_wrap
```

**Resposta:**   

The arguments nrow (ncol) determines the number of rows (columns) to use when laying out the facets. It is necessary since facet_wrap() only facets on one variable. These arguments are unnecessary for facet_grid() since the number of rows and columns are determined by the number of unique values of the variables specified.

### 6. Quando usar `facet_grid()` você deve colocar a variável com mais níveis únicos nas colunas. Por que?  

_Se um gráfico é deixado horizontalmente, haverá mais espaço para colunas. Voce deve colocar a variável com níveis mais exclusivos nas colunas se a plotagem for deixa no estilo paisagem. É mais fácil comparar os níveis._


## Geometric Objects
Um **_geom_** é um objeto geométrico que gráfico/plot usa para respresentar dados.  
Descrevem-se os gráficos por seu tipo de _geom_.  
Por exemplo, gráfico de barras usam o tipo _geom_ _bar_. Gráfico de linhas usa o _geom_ _line_. 
_Scatterplots_ usam o _geom_ _points_.   

```{r}
# Exemplo usando um novo geom: smooth
ggplot2::ggplot(data = mpg) + 
         geom_smooth(mapping = aes(x = displ, y = hwy))
```


```{r}
# Todo geom é seguido por um mappin (mapping argument)
ggplot2::ggplot(data = mpg) + 
         geom_smooth(mapping = aes(x = displ, y = hwy, linetype = drv))
```

Muitos objetos _geom_, como é o caso de `geom_smooth()`, usam um objeto geométrico simples para exibir linhas múltiplas de dados. Para estes _geom_ voce pode definir o _aesthetic group_ para uma variável **categórica** para desenhar múltiplos objetos.  

**ggplot2** desenhará um objeto separado para cada valor específico do agrupamento de variáveis. Na prática, **ggplot2** agrupará automaticamente os dados para estes _geoms_ sempre que voce mapear um _aesthetic_ a uma variável **discreta** (como foi no exemplo em que usamos `linetype`). 

```{r}
# Gráficos separados
ggplot2::ggplot(data = mpg) + 
         geom_point(mapping = aes(x = displ, y = hwy))

ggplot2::ggplot(data = mpg) + 
         geom_smooth(mapping = aes(x = displ, y = hwy, group = drv))

ggplot2::ggplot(data = mpg) + 
         geom_smooth(mapping = aes(x = displ, y = hwy, color = drv), show.legend = FALSE)
```

### Para exibir plots múltiplos na tela use múltiplas funções _geom_:  

```{r}
ggplot2::ggplot(data = mpg) + 
        geom_point(mapping = aes(x = displ, y = hwy)) + 
        geom_smooth(mapping = aes(x = displ, y = hwy))
```

Como esta forma de plotar coloca muitas possibilidades de errar ao modificar uma variável - pois, ao mudar de uma funçao `geom_point()` será preciso modificar o mesmo argumento em `geom_smooth()`.  

Para isso nao ocorrer, pode-se optar por passar o parâmetro `mapping = aes(x = displ, y = hwy)` para a funçao `ggplot()` no início do código, como um argumento desta função.   

Ou seja, você passará uma série de mapeamentos direto à função `ggplot()`, tratando-os como **mapeamentos globais**, os quais serão aplicados a cada uma das próximas funçoes `geom_`.   

```{r}
# Passando argumentos globais.
# Mapeamento global. Mesmo resultado que plot acima.
ggplot2::ggplot(data = mpg, mapping = aes(x = displ, y = hwy)) + 
         geom_point() + 
         geom_smooth()
```

Uma coisa interessante é que **ggplot2** permite mapear outros _aesthetics_ mesmo quando o mapeamento global for feito.   
Isso ocorre, por exemplo, quando utiliza-se uma funçao `geom_` com o seu próprio mapeamento. Ele extenderá ou sobrescreverá o mapeamento global para aquela camada do plot, somente.  
Ou seja, é possível exibir diferentes _aesthetics_ em diferentes camadas do plot. 

Veja:  

```{r}
# Global mapping em ggplot().
# Na camada de geom_point(), um mapeamento específico.
ggplot2::ggplot(data = mpg, mapping = aes(x = displ, y = hwy)) + 
         geom_point(mapping = aes(color = class)) + 
         geom_smooth()
```


Pode-se usar essa mesma ideia para especificar dados em cada camada do plot.  
Por exemplo, vamos fazer com que a funçao `geom_smooth()` utilize uma camada de _aesthetic_ para um subconjunto dos dados, no caso, um classe de carros específica dentro da variável `class`: _subcompact_.  

```{r}
ggplot2::ggplot(data = mpg, mapping = aes(x = displ, y = hwy)) +
         geom_point(mapping = aes(color = class)) +
         geom_smooth(data = filter(mpg, class == 'subcompact'), se = FALSE)
```


## Exercícios, p.20

### 1. Que geom usar para desenhar um gráfico de linhas? Um boxplot? Um histograma? Um gráfico de área?

> 1. Gráfico de linhas: `geom_line()`.  
> 2. Gráfico boxplot: `geom_boxplot()`.  
> 3. Gráfico histograma: `geom_hist()`.  
> 4. Gráfico de área: `geom_area()`.  


### 2.  Execute o código abaixo em sua cabeça e preveja que saída terá. Depois, o execute para observar.  

```r
ggplot(data = mpg, mapping = aes(x = displ, y = hwy, color = drv) +
       geom_point() +
       geom_smooth(se = FALSE)
```

```{r}
#Executar
ggplot2::ggplot(data = mpg, mapping = aes(x = displ, y = hwy, color = drv)) +
         geom_point() +
         geom_smooth(se = FALSE)
```

```{r}
# Usar mapeamento global para mpg, cor representando numero de cilindros do carro,
# Geom = camada de pontos (geom_point). Usará mapeamento global.
# Geom = geom_smooth, para linhas. Usará subconjunto de dados:
# fitrar por carros com transmissao manual de 5 marchas. 

ggplot2::ggplot(data = mpg, mapping = aes(x = displ, y = hwy, color = cyl)) + 
         geom_point() +
         geom_smooth(data = filter(mpg, trans == 'manual(m5)'))
```

```{r}
# Usar mapeamento global para mpg, cor representando numero de cilindros do carro,
# Geom = camada de pontos (geom_point). Usará mapeamento global.
# Geom = geom_smooth, para linhas. Usará subconjunto de dados:
# fitrar por carros com transmissao manual de 5 marchas. 

ggplot2::ggplot(data = mpg, mapping = aes(x = displ, y = hwy, color = cyl)) + 
         geom_point() +
         geom_smooth()
```

```{r}
# Usar mapeamento global para mpg, cor representando numero de cilindros do carro,
# Geom = camada de pontos (geom_point). Usará mapeamento global.
# Geom = geom_smooth, para linhas. Usará subconjunto de dados:
# fitrar por carros com transmissao manual de 5 marchas. 

ggplot2::ggplot(data = mpg, mapping = aes(x = displ, y = hwy, color = cyl)) + 
         geom_point() +
         geom_smooth(se = FALSE)
```


```{r}
# Usar mapeamento global para mpg, cor representando classe do carro,
# Geom = camada de pontos (geom_point). Usará mapeamento global.
# Geom = geom_smooth, para linhas. Usará subconjunto de dados:
ggplot2::ggplot(data = mpg, mapping = aes(x = displ, y = hwy, color = class)) + 
         geom_point() +
         geom_smooth(se = FALSE)
```

```{r}
# Testes
ggplot2::ggplot(data = mpg, mapping = aes(x = displ, y = hwy, shape = fl)) + 
         geom_point(mapping = aes(color = class)) +
         geom_smooth()
```


```{r}
ggplot2::ggplot(data = mpg, mapping = aes(x = displ, y = hwy, shape = fl)) + 
         geom_point(mapping = aes(color = class)) +
         geom_smooth(data = filter(mpg, drv == 'f'), se = FALSE)
```


```{r}
# Exercício 2, p. 20
ggplot2::ggplot(data = mpg, mapping = aes(x = displ, y = hwy, color = drv)) +
         geom_point() +
         geom_smooth(se = FALSE)
```



## 3. O que ocorre adicionando `show.legend = FALSE`? O que acontece se removê-lo? 

```{r}
# show.legend coloca o box da legenda para drv. 
ggplot2::ggplot(data = mpg, mapping = aes(x = displ, y = hwy, color = drv)) +
         geom_point() +
         geom_smooth(se = FALSE, show.legend = FALSE)
```

```{r}
ggplot(data = mpg) +
  geom_smooth(mapping = aes(x = displ, y = hwy, colour = drv), show.legend = FALSE)
```


### 5. Estes dois gráficos parecem diferentes? Por que?  

```{r}
ggplot2::ggplot(data = mpg, mapping = aes(x = displ, y = hwy)) +
         geom_point() +
         geom_smooth()
```

```{r}
ggplot2::ggplot() +
         geom_point(data = mpg, mapping = aes(x = displ, y = hwy)) +
         geom_smooth(data = mpg, mapping = aes(x = displ, y = hwy))
```

### 6. Recriar os códigos para gerar os gráficos desta questao.  

**Resposta:**   

```r
# Gráfico 1
ggplot2::ggplot(data = mpg, mapping = aes(x = displ, y = hwy)) +
         geom_point() +
         geom_smooth(se = FALSE)

# Gráfico 2
ggplot2::ggplot(data = mpg, mapping = aes(x = displ, y = hwy)) +
         geom_point() +
         geom_smooth(mapping = aes(group = drv), se = FALSE)

# Gráfico 3
ggplot2::ggplot(data = mpg, mapping = aes(x = displ, y = hwy, color = drv)) +
         geom_point() +
         geom_smooth(se = FALSE)

# Gráfico 4
ggplot2::ggplot(data = mpg, mapping = aes(x = displ, y = hwy)) +
        geom_point(mapping = aes(color = drv)) +
        geom_smooth(se = FALSE)

# Gráfico 5
ggplot2::ggplot(data = mpg, mapping = aes(x = displ, y = hwy, group = drv)) +
         geom_point(mapping = aes(color = drv)) +
         geom_smooth(mapping = aes(linetype = drv), se = FALSE)

# Gráfico 6
ggplot2::ggplot(data = mpg, mapping = aes(x = displ, y = hwy, color = drv)) +
         geom_point(size = 4, color = 'white') +
         geom_point()
``` 
